臺灣臺北地方法院交通事件裁定　　　　　　　　　　九十三年度交聲字第七二七號
　　異議人即
　　受處分人　　甲○○
右列受處分人因違反道路交通管理處罰條例案件，對於台北市交通事件裁決所九十三
年五月二十五日所為之處分（原處分：北市裁三字第裁二二－ＡＢＺ三七六八七五號
），聲明異議，本院裁定如左：
    主  文
異議駁回。
    理  由
一、按營業小客車駕駛人，在執業期中，犯竊盜、詐欺、贓物、妨害自由或刑法第二
    百三十條至第二百三十六條各罪之一，經第一審法院判決有期徒刑以上之刑後，
    吊扣其營業小客車執業登記證。其經法院判決有期徒刑以上之刑確定者，吊銷其
    營業小客車執業登記證及駕駛執照。依前二項吊銷之營業小客車執業登記證及駕
    駛執照，由主管機關通知繳銷，不繳送者，逕行註銷。道路交通管理處罰條第三
    十七條第三項、第四項定有明文。
二、本件受處分人即異議人甲○○為營業自小客車駕駛人，於執業期間之九十年八月
    二十四日，因犯妨害風化案件，經判處有期徒刑三月，遂經舉發機關台北市政府
    警察局交通警察大隊舉發，原處分機關台北市交通事件裁決所依舉發單位調查結
    果，認受處分人確有前述違規行為，乃依道路交通管理處罰條例第三十七條第三
    項、第六十七條第二項裁處吊銷駕照，三年內禁考。
三、受處分人對犯妨害風化罪經法院判處有期徒刑三月一事坦言承認，且對吊銷執照
    、禁考三年之裁決並無異詞，惟具狀異議辯稱：吊銷執業駕照已足處罰，處分機
    關應准許受處分人將執業駕照換發為小型普通駕駛執照，否則有違憲法比例原則
    云云。經查：受處分人因於營業自小客車執業期間受有法院有期徒刑以上刑之宣
    告之違規事實，有台北市政府警察局舉發違反道路交通管理事件通知單影本一紙
    在卷可稽，而詳觀裁決書內容，僅有「吊銷駕駛執照，三年內禁考」之處罰主文
    ，並無職業駕照不得轉換普通自小客車執照之裁罰，受處分人既對上開裁罰主文
    不爭，卻以處罰主文外之事項異議，顯有不當。另原處分機關係依道路交通管理
    處罰條例第三十七條第三項、第六十七條第二項而為吊銷受處分人營業小客車駕
    照，三年內禁考，復經本院遍查道路交通管理處罰條例及相關道路交通法規，處
    分機關並無將已吊銷之營小客車駕照轉換為普通自小客車駕照之明文規定，而普
    通法院所受理之交通事件又係以裁決機關就道路交通管理處罰條例所為裁罰之行
    政處分，人民若有異議進行審認，此可由該條例第八十七條之規定觀出。是縱裁
    決所拒絕受處分人要求將該吊銷之職業駕照轉換為普通駕照，裁決所所為此行政
    處分，並非普通法院得以審酌，受處分人若有不服應依行政訴訟法相關規定訟爭
    ，本院依法不得受理受處分人對原處分機關所為交通裁罰以外之行政處分。本件
    事證明確，受處分人之違規行為堪以認定。
四、綜上所述，受處分人確有於營小客車執業期間經法院判處有期徒刑以上之罪違規
    行為，原處分機關遂依道路交通管理處罰條例依道路交通管理處罰條例第三十七
    條第三項、第六十七條第二項裁處吊銷職業駕照，三年內禁考。核無違誤，受處
    分人之異議為無理由，應予駁回。
據上論斷，應依道路交通案件處理辦法第十九條，裁定如主文。
中　　　華　　　民　　　國　　九十三　　年　　　七　　　月　　  三十　　日
                                    臺灣臺北地方法院交通法庭
                                        法  官    吳定亞
右正本證明與原本無異。
如不服本裁定應於送達後五日內向本院提出抗告狀。
                                        書記官    張漪蕙
中　　　華　　　民　　　國　　九十三　　年　　　七　　　月　　  三十　　日
